臺灣高等法院臺中分院刑事裁定　　　　　 96年度交抗字第1號
抗　告　人
即受處分人　甲○○
上列抗告人因聲明異議案件，不服臺灣彰化地方法院中華民國95
年11月24日裁定（95年度交聲字第925號）提起抗告，本院裁定
如下：
    主  文
抗告駁回。
    理  由
一、按汽車駕駛人停車時，有停車時間、位置、方式、車種不依
    規定者，處新臺幣（下同）600元以上1200元以下罰鍰，道
    路交通管理處罰條例第56條第1項第9款定有明文。
二、原審裁定意旨略以：抗告人即受處分人（下稱抗告人）所有
    車牌號碼：2616－LP號自小客車，於95年8月27日11時12分
    許，在彰化縣彰化市○○路88號前，因停車車種不依規定，
    為警舉發違規等情，有彰化縣警察局舉發違反道路交通管理
    事件通知單1紙、採證照片附卷可稽，本件違規事實應洵堪
    認定。抗告人雖執陳辭置辯：員警之拖吊行為，似有違比例
    原則及平等原則，且當地機車、汽車停車格線之劃設妥當與
    否，亦不無可議，為此請求撤銷原處分等語，惟道路交通管
    理處罰條例第56條第3項規定：「第一項情形，交通勤務警
    察、依法令執行交通稽查任務人員或交通助理人員，【應】
    責令汽車駕駛人將車移置適當處所；如汽車駕駛人不予移置
    或不在車內時，【得】由該交通勤務警察、依法令執行交通
    稽查任務人員或交通助理人員為之」。細究該法條前後「應
    」、「得」2字之本意，其雖規定為「得」字，要非係予值
    勤員警一裁量權限，而係予一行為權限，換言之，倘行為人
    不依規定停車時，立法者為免影響交通，致妨害其他用路人
    權利，課予第一線之交通執法人員應命移置車輛之義務，只
    是，當駕駛人不在車內時，得由交通執法人員代為之，準此
    ，開單告發與移置車輛二者係並存且必要之法律效果，實非
    立於選擇關係，是抗告人認本件原舉發單位逕予移置車輛之
    行為，有違比例原則，容有誤會。又抗告人指稱：系爭路段
    尚有他人違規，卻不見有員警執行取締，執法態度寬嚴不一
    云云。然人民不得主張不法之平等，亦為平等原則之內涵，
    受處分人既違規在先，復再為此主張，其不當之處，灼然可
    見。至於汽車停車格線之劃設，係屬相關道路主管機關權責
    事項，除顯有不法之情事，司法並不介入審查。綜上所述，
    抗告人所辯各節，誠無可採，其有停車車種不依規定之違規
    事實，洵堪認定。因認原處分機關援引首揭規定裁處受處分
    人罰鍰6百元，核無不法，裁罰數額亦為失當，本件異議為
    無理由，依道路交通案件處理辦法第19條，裁定駁回。經核
    原審裁定並無不合，抗告人提起抗告未具體敘明原裁定有何
    不當，為無理由，應由本院裁定駁回其抗告。
三、據上論結，應依道路交通案件處理辦法第26條、刑事訴訟法
    第412條，裁定如主文。
中　　華　　民　　國　　96　　年　　1 　　月　　11　　日
            刑事第七庭    審判長法　官  林  榮  龍
                                法　官  鄭  永  玉
                                法　官  江  錫  麟
上列正本證明與原本無異。
不得再抗告。
                                書記官  劉  建  智
中　　華　　民　　國　　96　　年　　1　　月　　12　 　日
